Vignale Chiara

- Via Sonetto 14, 10040 Almese (TO) (Italia)

LARC s.p.a. Torino Italia

10 Mag. 19

Oggetto: Autocandidatura

Gentile Direttore,

Le sottopongo la mia candidatura per un'eventuale possibilità lavorativa all'interno dei Vostri Laboratori Analisi.

Sono laureata in Biotecnologie Mediche a Torino ed ho maturato diverse esperienze nel settore sanitario in particolare nelle attività di laboratorio analisi. Ritengo di avere delle ottime capacità organizzative maturate soprattutto grazie alle esperienze pregresse nei laboratori di ematologia e di anatomia patologica.

Ho acquisito ottime capacità comunicative e relazionali tramite le esperienze professionali nel settore ospedaliero, in cui era indispensabile la collaborazione tra diversi ruoli (requisito a parer mio indispensabile).

Inoltre ho sviluppato la capacità di organizzare autonomamente il lavoro (definendo priorità e assumendo responsabilità), mi è sempre stato richiesto di gestire autonomamente le diverse attività rispettando le scadenze e gli obiettivi prefissati.

In questo momento sono borsista biotecnologa per attività di ricerca oncologica presso il laboratorio di Anatomia Patologica dell'ospedale Molinette di Torino.

Nonostante io nutra una grande passione per la ricerca scientifica ho deciso di allargare le mie prospettive e possibilità lavorative poiché ho sempre trovato molto stimolante l'attività di diagnostica.

Da neolaureata sono in attesa delle prossime date disponibili per sostenere l'esame di stato e ottenere l'abilitazione alla professione di biologo (per iscrizione all'Albo A).

Sono disponibile immediatamente per un colloquio per poter illustrare nel dettaglio le mie capacità, nell'attesa Vi porgo cordiali saluti.

Vignale Chiara



INFORMAZIONI PERSONALI

Vignale Chiara

- Via Sonetto 14, 10040 Almese (TO) (Italia)
- **3450445528**
- chiara.vignale@gmail.com

Sesso Femminile | Data di nascita 30/10/1991 | Nazionalità Italiana

ESPERIENZA PROFESSIONALE

01/05/2019-alla data attuale

Borsista Biotecnologo

A.O.U. Città della Salute e della Scienza di Torino - Anatomia Patologica Via Santena 7, Torino (Italia)

Borsista Biotecnologo per attività di ricerca: "Integrated molecular stratification of thyroid cancer for risk assessment and identification of new therapeutic targets".

L'attività di ricerca consiste nell'utilizzo di Next generation Sequencing (NanoString Technology) al fine di studiare/tipizzare l'infiltrato infiammatorio tumorale e stratificare i tumori tiroidei sulla base dell'espressione genica (RNA) per identificare nuovi targets terapeutici.

28/09/2018-30/09/2018

Borsa di studio Trieste Next Festival

Trieste Next, Trieste (Italia)

Festival della ricerca scientifica, progetto Academy.

Partecipazione a 13 eventi:

- WHAT'S NEXT? LE NUOVE FRONTIERE DELLA RICERCA EUROPEA
- QUANDO LA RICERCA DIVENTA IMPRESA
- WHAT'S NEXT? IL FUTURO DELLA RICERCA SUL CANCRO
- COME FARE RICERCA IN EUROPA
- RUOLO DELLE INFEZIONI E DELLA DIETA NELL'INSORGENZA E NELLA PREVENZIONE DEI TUMORI
- FROM BENCH TO BENCH SIDE
- CIBO E GENI: LA NUTRIGENOMICA
- SCIENZA, ETICA E SOCIETÀ
- VIVA LA ROBOLUTION: COME I ROBOT INFLUENZERANNO IL MONDO DEL LAVORO
- LA DIETA QUOTIDIANA DELLA LONGEVITÀ
- DALLA LUNA AL BIG BANG: GLI ERRORI DELLA SCIENZA
- BUONI SELVAGGI E CATTIVI ROBOT? L'UMANO TRA NATURA E TECNICA
- LE BUFALE DELLA SCIENZA

04/12/2017-04/06/2018

Tirocinio Universitario

A.O.U. Città della Salute e della Scienza di Torino - Ospedale Molinette Via Santena 7, 10126, Torino (Italia)

Tirocinio universitario presso il laboratorio di anatomia patologica.

- Analisi di laboratorio su campioni istologici e citologici
- Analisi di biologia molecolare su campioni istologici tumorali con strumentazione Nanostring Technologies



 Scansione digitale vetrini (con scanner Aperio e Hamamatsu) per lo studio multicentrico di concordanza sulla valutazione istologica delle lesioni displastiche nei pazienti con malattia infiammatoria intestinale (gruppo patologi lg IBD)

01/11/2015-23/12/2015

Tirocinio Universitario

Azienda Ospedaliera San Giovanni Bosco Piazza Donatore di sangue, 3, 10154 Torino (Italia) www.aslto2.piemonte.it

Tirocinio formativo presso il Laboratorio Analisi:

- Analisi di tipo ematochimico su campioni di routine e di urgenza.
- Analisi di citofluorimetria
- Conoscenza ed utilizzo strumenti per le analisi (sangue, liquor, campioni citologici ecc)
- Valutazione della storia clinica del paziente per comprendere al meglio le alterazioni dei valori ematochimici

Attività o settore Sanità

01/03/2009-30/03/2009

Tirocinio Scuola Superiore

Azienda Ospedaliera San Giovanni Bosco Piazza Donatore di Sangue, 3, 10154 Torino (Italia) www.aslto2.piemonte.it

Laboratorio analisi cliniche e microbiologiche, mansione di Tecnico di Laboratorio (votazione finale: 25/25)

- Smistamento campioni di laboratorio (interni/esterni all'ospedale, tipologie di analisi da effettuare, controllo conformità ed adeguatezza del campione).
- Eventuali pre-trattamenti del campione

Attività o settore Sanità

ISTRUZIONE E FORMAZIONE

22/12/2016-21/03/2019

Laurea Magistrale in Biotecnologie Mediche

Università degli Studi di Torino, Dipartimento di Scienze Mediche, Torino (Italia)

Principali corsi: Anatomia, Fisiologia, Biologia cellulare e molecolare, genetica.

Titolo tesi di laurea: Profilazione immunitaria e ruolo prognostico della regressione istologica nel melanoma primitivo con tecnologia NanoString

Relatrice: Prof.ssa Isabella Castellano

01/10/2012-05/12/2016

Laurea Triennale in Scienze Biologiche

Università degli studi di Torino, Dipartimento di Scienze della Vita e Biologia dei Sistemi, Torino (Italia)

Indirizzo cellulare - biomolecolare

Titolo tesi di Laurea: Effetti cardioprotettivi di Grelina, GHS e GHRH nell'infarto del miocardio. Relatore Prof. Giuseppe Alloatti



10/2011-10/2012

Frequenza Corso di Laurea Triennale in Scienze Naturali

Università degli Studi di Torino, Dipartimento di Scienze della Vita e Biologia dei Sistemi, Torino (Italia)

Esami sostenuti: Chimica generale e inorganica, Chimica organica e Fisica

09/2006-06/2011

Diploma Perito Chimico

Istituto d'Istruzione Superiore Ada Gobetti Marchesini - Luigi Casale

Via Rovigo, 19, 10152 Torino (Italia) http://www.gobettimarchesinicasale.gov.it/

Analisi chimiche di laboratorio, chimica organica, inorganica, fisica e microbiologica

COMPETENZE PERSONALI

Lingua madre

Italiano

Lingue straniere

COMPRENSIONE		PARLATO		PRODUZIONE SCRITTA
Ascolto	Lettura	Interazione	Produzione orale	
B1	B1	B1	B1	B1
A2	A2	A2	A2	A2

Inglese Spagnolo

Livelli: A1 e A2: Utente base - B1 e B2: Utente autonomo - C1 e C2: Utente avanzato

Quadro Comune Europeo di Riferimento delle Lingue

Competenze comunicative

Ritengo di possedere buone capacità comunicative acquisite tramite le esperienze professionali sopra elencate e maturate in molteplici situazioni in cui era indispensabile la collaborazione tra diversi ruoli.

Competenze organizzative e gestionali

Capacità di organizzare autonomamente il lavoro (definendo priorità e assumendo responsabilità) acquisita tramite le diverse esperienze svolte nelle quali mi è sempre stato richiesto di gestire autonomamente le diverse attività rispettando le scadenze e gli obiettivi prefissati. Capacità di lavorare in situazioni di stress acquisita grazie alla gestione di relazioni con il pubblico nelle diverse esperienze lavorative in cui la puntualità nella gestione e nel rispetto delle diverse scadenze era un requisito minimo.

Competenze professionali

Grazie ai tirocini svolti nei laboratori analisi ho potuto iniziare ad apprendere nozioni legate ai differenti procedimenti di analisi, al controllo dell'adeguatezza dei campioni e alle procedure di pre-trattamento. Non ultima, grazie alla collaborazione con altre figure professionali presenti all'interno dell'ospedale ho potuto sperimentarmi in altri compiti quali, ad esempio, la valutazione clinica del paziente.

Competenze digitali

	AUTOVALUTAZIONE					
Elaborazione delle informazioni	Comunicazione	Creazione di Contenuti	Sicurezza	Risoluzione di problemi		
Utente avanzato	Utente autonomo	Utente autonomo	Utente autonomo	Utente autonomo		

Competenze digitali - Scheda per l'autovalutazione

Buona conoscenza degli applicativi Microsoft e del pacchetto office. Utilizzo di vari browser per la navigazione su internet e di vari software per la posta elettronica.

Patente di guida

В

ULTERIORI INFORMAZIONI

Trattamento dei dati personali

Autorizzo il trattamento dei miei dati personali ai sensi del Decreto Legislativo 30 giugno 2003, n. 196



"Codice in materia di protezione dei dati personali.